【裁判字號】    98,交聲,1330
【裁判日期】    990129
【裁判案由】    聲明異議
【裁判全文】
臺灣臺南地方法院交通事件裁定    98年度交聲字第1330號
移送機關    交通部公路總局嘉義區監理所麻豆監理站
異議人即
受處分人    甲○○
上列受處分人因違反道路交通管理處罰條例案件，對於交通部公
路總局嘉義區監理所麻豆監理站民國98年9月30日所為之裁決處
分（處分案號：麻監裁罰字第裁75-M00000000號），聲明異議，
本院裁定如下：
    主  文
異議駁回。
    理  由
一、原處分意旨略以：異議人即受處分人甲○○（下稱異議人）
    駕駛牌照號碼7573-JT號自用一般小客車，於民國（下同）
    98年9月5日下午19時10分在台南縣新營市○○路與復興路
    220巷之交岔路口，因駕駛行經有燈光號誌管制之交岔路口
    闖紅燈，遭警製單舉發，嗣經交通部公路總局嘉義區監理所
    麻豆監理站（下稱移送機關）依道路交通管理處罰條例第53
    條第1項及第63條第1項第3款（原裁決書漏載第1項第3款）
    等規定，裁處罰鍰新台幣2,700元，並記違規點數3點。
二、本件聲明異議意旨略以：異議人於上開時、地由公園路一段
    右轉往復興路，經過復興路220巷時遭警攔停舉發闖紅燈，
    惟依異議人當時之行徑路線，根本看不到220巷口的紅綠燈
    ，為此，聲明異議等語。
三、按汽車駕駛人，行經有燈光號誌管制之交岔路口闖紅燈者，
    處以新臺幣1,800元以上5,400元以下罰鍰；並記違規點數3
    點；道路交通管理條例第53條第1項及第63條第1項第3款分
    別定有明文。
四、經查：
  (一)異議人於98年9月5日下午19時10分，駕駛車牌號碼7573-JT
    號自用一般小客車，在台南縣新營市○○路與復興路220巷
    之交岔路口，闖紅燈直行遭警攔停舉發，有台南縣警察局98
    年9月5日南縣警交字第M00000000號舉發違反道路交通管理
    事件通知單1份附卷可稽。
  (二)異議人雖辯稱依其由公園路一段右轉復興路之行駛路線，看
    不到復興路220巷口之紅綠燈號誌云云，惟經本院勘驗台南
    縣警察局新營分局98年11月2日南縣營警五字第0980018315
    號函檢送舉發過程之錄影光碟發現：「於光碟53秒時，交通
    號誌已轉成紅燈；光碟01分11秒時，有一自小客車經人駕駛
    駛至停止線，惟仍未減速停車闖越該路口。」，且有上開錄
    影光碟翻拍照片4幀附卷可參，由上開資料可知，異議人確
    實於紅燈情況下，駕駛上開車輛超越停止線，通過交岔路口
    。又由上開錄影光碟可以看出，該路口之紅綠燈號誌係設在
    異議人之左前方，且無遭其他建物或樹木遮蔽，異議人當可
    輕易見到該交通號誌。因此，異議人前開所辯，實不足採。
    從而，異議人之上述違規事實，應堪認定。
五、綜上所述，異議人於前揭時、地有駕車闖紅燈之違規事實，
    應堪認定。則移送機關據以援引道路交通管理處罰條例第53
    條第1項、第63條第1項第3款及違反道路交通管理事件統一
    裁罰基準表等規定，裁處異議人罰鍰新台幣2,700元，並記
    違規點數3點，核無違誤或不當；從而，本件異議為無理由
    ，應予駁回。
六、據上論斷，應依道路交通管理處罰條例第87條第2項、道路
    交通案件處理辦法第19條，裁定如主文。
中    華    民    國    99    年    1     月    29    日
                     交通法庭   法  官   陳淑勤
以上正本證明與原本無異。
如不服本裁定，應於送達後5日內，向本院提出抗告狀。
                                書記官   謝國欽
中    華    民    國    99    年    1     月    30    日


司法院資訊處製作；財團法人民間司法改革基金會備份。
